Inventaris van het archief van de Parlementaire Enquêtecommissie Rijn-Schelde-Verolme (RSV), (1965) 1983-1987 (1989)
Nationaal Archief, Den Haag
- ARCHIVALIA OVERGELEGD AAN DE PARLEMENTAIRE ENQUETECOMMISSIE RIJN-SCHELDE-VEROLME (RSV) 1965-1983, 2
  - Ministerie van Economische Zaken, 2.5
    - Archief volgens de inventaris 'Rijn-Schelde-Verolme Machinefabrieken en Scheepswerven, (1960) 1967-1983', 2.5.2
      - Archiefdeel afkomstig van de Regeringsadviseur, 1978-1983, 2.5.2.2
        - Scheepsbouw, scheepsreparatie en offshore-activiteiten, 2.5.2.2.3
          - Stukken betreffende het ontwerp van de Verolme LNG-Tanker voor vervoer van vloeibaar aardgas; E.Z.-inventaris nummers (B) 102-103., 1980; 555; 1 omslag
          - Stukken betreffende diverse scheepsbouw-, scheepsreparatie- en offshore activiteiten van RSV; E.Z.-inventaris nummers (B) 104-106., 1981-1982; 556; 1 omslag
        - Divisies/groepen en deelnemingen, 2.5.2.2.4
          - Ingekomen brief van RSV Electro B.V., met bijlage, betreffende de inkrimping van het personeelsbestand bij Electron Friesland B.V.; E.Z.-inventaris nummer (B) 107., 1982; 557; 2 stukken
          - Stukken betreffende de vorderingen van Int. Electriciteits Onderneming Transformatoren Fabriek B.V. op het in surséance van betaling verkerende bedrijf Smit Transformatoren B.V.; E.Z.-inventaris nummer (B) 108., 1982; 558; 3 stukken
          - Ingekomen brief van RSV betreffende de mogelijke verkoop van het schip 'Brazilian Peace' aan RSHV (combinatie RSV en Steenkolen Handels Vereniging) na beëindiging van het charter-contract met Petrobas; E.Z.-inventaris nummer (B) 109., 1981; 559; 1 stuk
          - Stukken betreffende de mogelijke overname van de Curaçaose Dok Maatschappij (CDM) van Nederhorst door RSV Finance B.V.; E.Z.-inventaris nummer (B) 110., 1979-1980; 560; 2 stukken
          - Stukken betreffende RSV Gusto Engineering B.V.; E.Z.-inventaris nummers (B) 111-112., 1980-1981; 561; 1 omslag
          - Stukken betreffende RSV Marinebouw; E.Z.-inventaris nummers (B) 113-121., 1979-1982; 562; 1 pak
          - Stukken betreffende de 'Thin Seam Miner' (kolengraver) van RSV Mining Equipment B.V.; E.Z.-inventaris nummers (B) 122-127., 1980-1983; 563; 1 pak
          - Stukken betreffende RSV Montagebedrijf; E.Z.-inventaris nummer (B) 128., 1980-1982; 564; 1 omslag
          - Nota aan de Minister betreffende de mogelijke levering door RSV Proces en Energie van bruinkoolgestookte elektriciteitscentrales aan Griekenland; E.Z.-inventaris nummer (B) 129., 1980; 565; 1 stuk
          - Stukken betreffende RSV Zware Apparatenbouw (voorheen Rotterdam Nuclear B.V.); E.Z.-inventaris nummer (B) 130., 1980; 566; 2 stukken
          - Stukken betreffende B.V. Koninklijke Maatschappij 'De Schelde' (KMS); E.Z.-inventaris nummers (B) 131-134., 1980-1982; 567; 1 omslag
          - Stukken betreffende Thomassen Amsterdam B.V.; E.Z.-inventaris nummer (B) 135., 1982; 568; 2 stukken
          - Stukken betreffende Thomassen Holland B.V.; E.Z.-inventaris nummers (B) 136-146., 1979-1982; 569; 1 omslag
          - Stukken betreffende Verolme Estaleiros Reunidos do Brasil (VERB); E.Z.-inventaris nummers (B) 147-148., 1980, 1982; 570; 2 stukken
          - Stukken betreffende Verolme Scheepswerf Heusden; E.Z.-inventaris nummers (B) 149-152., 1980, 1982 - 1983; 571; 1 omslag
          - Stukken betreffende Wilton Feyenoord/Rotterdamse Droogdok Maatschappij; E.Z.-inventaris nummers (B) 153-157., 1981-1982; 572; 1 omslag
      - Archiefdeel afkomstig van Directoraat-Generaal voor de Energievoorziening - Directie Kernenergie, 1960, 2.5.2.3
        Van dit archiefdeel is slechts het onder nummer 573 beschreven rapport door het Ministerie van Economische Zaken aan de Enquêtecommissie RSV in kopie verstrekt.
        - Rapport 'De industriële ontwikkeling in het kernreactorgebied' uitgebracht door de Commissie voor de Industriële Ontwikkeling (Commissie Tromp)., 1960; 573; 1 deel
    - Archief niet opgenomen in door Economische Zaken overgelegde inventarissen, 2.5.3
      Dit archiefdeel is op alfabet per onderwerp/archiefvormer ingedeeld.
      - Algemeen, 2.5.3.1
        - Opgave van alle betalingen die in de periode 1967 t/m 1982 ten laste van de begroting van het Ministerie van Economische Zaken aan RSV-bedrijven zijn gedaan., 1983; 574; 1 deel
        - Overzicht van door buitenlandse ondernemingen bij RSV-bedrijven geplaatste orders in het kader van de door het Ministerie van Economische Zaken met deze ondernemingen afgesloten compensatie-overeenkomsten., 1983; 575; 1 stuk
      - Beleidscommissie Scheepsbouw, 2.5.3.2
        - Notulen van de Beleidscommissie Scheepsbouw., 1976-1983; 576-579; 4 pakken
          - 1976 juni - dec. t/m 1977 jan. - sep., 576
          - 1977 okt. - dec. t/m 1978 jan. - dec., 577
          - 1979 jan. - dec. t/m 1980 jan. - dec., 578
          - 1981 jan. - dec. t/m 1983 jan., 579
        - Stukken betreffende de werkzaamheden van de Beleidscommissie Scheepsbouw in het kader van de herstructurering van de Nederlandse scheepsnieuwbouw., 1976-1984; 580; 1 pak
      - Buitenlandse Economische Betrekkingen, 2.5.3.3
        - Stukken betreffende exportaangelegenheden van RSV behandeld door Directoraat-Generaal voor de Buitenlandse Economische Betrekkingen., 1977-1983; 581-586; 2 omslagen, 4 pakken
          - Directie Bilaterale Zaken, 581
          - Directie Bilaterale Zaken, 582
          - Directie Bilaterale Zaken, 583
          - Directie Economische Samenwerking met Ontwikkelingslanden, 584
          - Directie Integratie, 585; 1 omslag
          - Directie Multilaterale Zaken, 586; 1 omslag
      - Centraal Instituut voor Industrieontwikkeling, 2.5.3.4
        - Stukken betreffende het onderzoek van het Centraal Instituut voor Industrieontwikkeling (CIVI) bij Thomassen International B.V. en Thomassen Amsterdam B.V., 1982-1983; 587; 1 omslag
      - Commissie van de Europese Gemeenschap, 2.5.3.5
        - Stukken betreffende behandeling in de Commissie van de Europese Gemeenschap van het beleidsplan en de maatregelen tot herstructurering van de Nederlandse scheepsnieuwbouw., 1977-1978; 588; 1 omslag
      - Energiesamenwerking, 2.5.3.6
        - Stukken betreffende de niet tot stand gekomen energiesamenwerking tussen RSV en VMF (Verenigde Machinefabrieken N.V.)., 1977-1983; 589-598; 10 pakken
          - Aanzet tot bundeling van de energiedivisies van RSV en VMF en het onderzoek van ir. H.M. van Mourik Broekman, 1977 - 1981, 589
          - Aanzet tot bundeling van de energiedivisies van RSV en VMF en het onderzoek van ir. H.M. van Mourik Broekman, 1977 - 1981, 590
          - Advies van ir. H.M. van Mourik Broekman en oprichting van de Groep Proces en Energie, 1979 - 1980, 591
          - Hoorzittingen van de vaste Commissie voor Economische Zaken van de Tweede Kamer der Staten-Generaal gewijd aan 'energiebundeling', 1980, 592
          - Stichting Energie Apparatuur Nederland (SEAN) en totstandkoming van het advies inzake de grote centrale ketelbouw, 1980 - 1981, 593
          - Stichting Energie Apparatuur Nederland (SEAN) en totstandkoming van-het advies inzake de grote centrale ketelbouw, 1980 - 1981, 594
          - Vervolgadvies van SEAN inzake de grote centrale ketelbouw en de oprichting van de Maatschappij tot Exploitatie van Stork Ketels (MESK), 1981, 595
          - Vervolgadvies van SEAN inzake de grote centrale ketelbouw en de oprichting van de Maatschappij tot Exploitatie van Stork Ketels (MESK), 1981, 596
          - Vervolgadvies van SEAN inzake de grote centrale ketelbouw en de oprichting van de Maatschappij tot Exploitatie van Stork Ketels (MESK), 1981, 597
          - Mislukt overleg tussen RSV, VMF, Samenwerkende Electriciteits Productiebedrijven (SEP) en SEAN inzake de totstandkoming van een convenant betreffende de energiesamenwerking tussen RSV/Koninklijke Maatschappij 'De Schelde' (KMS) en VMF/MESK, 1982 - 1983, 598
      - Kerncentrales Zuid-Afrika, 2.5.3.7
        - Stukken betreffende de afgewezen exportvergunning en -financiering aan RSV ten behoeve van de levering van twee kerncentrales aan Zuid-Afrika (Koeberg-project)., 1974-1976; 599-601; 2 omslagen, 1 pak
          - Directoraat-Generaal voor de Buitenlandse Economische Betrekkingen, 599
          - Directoraat-Generaal voor de Energievoorziening, 600
          - Directoraat-Generaal voor de Industrie, 601; 1 pak
      - Regelingen, 2.5.3.8
        - Stukken betreffende de regeling van de rente-overbrugging voor de scheepsbouw., 1970-1982; 602; 1 pak
        - Stukken betreffende de regeling van de verliesparticipatie voor de scheepsbouw., 1977-1982; 603; 1 pak
  - Ministerie van Financiën, 2.6
    - Stukken betreffende beslissingen ten aanzien van RSV genomen in het kader van de exportkredietverzekering., 1967-1983; 604; 1 pak
    - Interne nota's betreffende het RSV-concern waaronder de stukken betreffende de zgn.'dokkenkwestie'., 1968-1971, 1975 - 1983; 605-606; 2 pakken
      - Notities van de Directie Financieringen 1968-1979, 605
      - Notities van de Directie Financieringen 1980-1983, interne nota's van de Inspectie der Rijksfinanciën (EZ) 1978-1982 en een lijst van besluiten tot financiering door de werkcommissie BF 1983, 606
    - Stukken betreffende de financiering van defensieprojecten uitgevoerd door RSV-concern., 1969-1977, 1979 - 1983; 607; 1 omslag
    - Stukken betreffende de fiscale relatie tussen de overheid en RSV., 1971, 1973 - 1975, 1979; 608; 1 pak
    - Stukken betreffende het zgn. Koeberg-project van RSV/Brederode., 1974-1976; 609; 1 pak
    - Stukken betreffende deelnemingen van de overheid aan de RSV-orders behandeld door de sectie Economische Zaken van de Inspectie der Rijksfinanciën., 1976-1979; 610; 1 omslag
    - Stukken betreffende Atlantic Bulkoil Corporation in het kader van de Regeling Bijzondere Financiering, waaronder de desbetreffende notulen van de werkcommissie Bijzondere Financiering., 1976-1977, 1979 - 1982; 611; 1 omslag
  - Ministerie van Sociale Zaken en Werkgelegenheid, 2.7
    - Stukken betreffende subsidie-aanvragen voor arbeidsplaatsverbetering ingediend door RSV-bedrijven., 1977-1982; 612-613; 2 pakken
      - Aanvragen en beslissingen 1979-1982, 612
      - Overleg 1978-1982, 613
    - Stukken betreffende behandelingen van meldingen aan de gewestelijke arbeidsbureaus van RSV-bedrijven in het kader van de Wet Melding collectief ontslag., 1977-1983; 614; 1 pak
    - Stukken betreffende de sociale afwikkeling van steunoperatie Albeda/Van Aardenne bij reorganisatie van RSV-bedrijven., 1978-1983; 615; 1 pak
    - Stukken betreffende berekening van doorgaande personeelskosten van RSV-bedrijven bij reorganisatie., 1979-1980; 616; 1 pak
    - Lijst van aanvragen voor werktijdverkorting gedurende de jaren 1980-1983 van RSV-bedrijven., 617; 1 stuk
  - Ministerie van Verkeer en Waterstaat, 2.8
    - Rapport 'De Nederlandse Zeescheepvaart' opgesteld door de werkgroep ingesteld door de staatssecretaris van Verkeer en Waterstaat op 30 december 1974 om voorstellen tot verbetering van de positie van de Nederlandse zeescheepvaart te formuleren., 1975; 618; 1 deel
    - Stukken betreffende de maatregelen tot behoud van de Nederlandse koopvaardij., 1975-1977; 619-620; 2 pakken
      - 1975 juni - 1976 mrt., 619
      - 1976 apr. - 1977 juni, 620
  - Nationale Investeringsbank, 2.9
    - Stukken betreffende Verolme Verenigde Scheepswerven., 1965-1975; 621; 1 pak
    - Stukken betreffende Rijn-Schelde-Verolme., 1974-1983; 622; 1 pak
    - Stukken betreffende Atlantic Bulkoil Corporation., 1976-1977, 1979, 1981 - 1982; 623; 1 omslag
  - Overige overheidsorganen, 2.10
    - Stukken betreffende de betrokkenheid van de gemeente Amsterdam bij het door de overheid gevoerde beleid ten aanzien van RSV., 1975-1983; 624; 1 pak
    - Stukken betreffende de betrokkenheid van de gemeente Rotterdam bij het door de overheid gevoerde beleid ten aanzien van RSV., 1968-1981; 625; 1 omslag
    - Stukken betreffende de betrokkenheid van het openbaar lichaam Rijnmond bij het door de overheid gevoerde beleid ten aanzien van RSV., 1977-1983; 626; 1 omslag
    - Stukken betreffende de betrokkenheid van de provincie Noord-Holland bij het door de overheid gevoerde beleid ten aanzien van RSV., 1978, 1981 - 1983; 627; 1 omslag
    - Stukken betreffende de betrokkenheid van de provincie Zuid-Holland bij het door de overheid gevoerde beleid ten aanzien van RSV., 1977-1980, 1983; 628; 1 pak
  - Persoonlijke dossiers, 2.11
    - Dossiers van de getuigen overgelegd aan de Parlementaire Enquêtecommissie na afloop van de informele gesprekken en/of verhoren., 1969-1984; 629-632; 3 pakken, 1 omslag
      - B. Amesz, B. Biesheuvel, J. van den Brink, M. Hengstmengel, J. van Houwelingen, H. Leliveld, 629
      - P. Maas, J. van der Meer, J. Molkenboer, E. Mooney, R. Nelissen, M. Okkerse, 630
      - C. Prins, M. Rabbani, D. Rijkse, J. van Rijn, A. Stikker, J. den Uyl, J. Vasbinder, 631
      - R. de Zwaan, 632; 1 omslag
  - Publicaties, 2.12
    - Gepubliceerde rapporten van interne en externe deskundigen en verslagen van verhoren, 633-641; 9 delen
      - Opkomst en ondergang van Rijn-Schelde-Verolme, 633
      - Werkwijze en procedures, met bijlagen, 634
      - Bijlagen 1965-1971; 1971-1977, 635
      - Bijlagen 1977-1983, 636
      - Financiële betrokkenheid van de Staat bij RSV 1967-1983. Rapport interne deskundigen, 637
      - Hoofdlijnen ontwikkelingen RSV. Rapport externe deskundigen, 638
      - RVS, Simon Stevin, Bouw voor eigen rekening, kolengraver, Algerije-projecten. Rapport externe deskundigen, 639
      - Verhoren over de periode 1965-1971; 1971-1977, 640
      - Verhoren over de periode 1977-1983. Afsluitende verhoren, 641